【裁判字號】    99,財管,28
【裁判日期】    990730
【裁判案由】    選任遺產管理人
【裁判全文】
臺灣雲林地方法院民事裁定              99年度財管字第28號
聲  請  人  雲林縣臺西鄉農會
法定代理人  甲○○
關  係  人  丙○○
上列聲請人聲請對被繼承人乙○選任遺產管理人事件，本院裁定
如下：
    主  文
選任丙○○為被繼承人乙○之遺產管理人。
准對被繼承人乙○（男、民國18年08月12日出生，國民身分證統
一編號：Ｚ000000000號，最後住所：雲林縣臺西鄉牛厝村02鄰成
功9號，於民國96年03月20日死亡）之繼承人為公示催告。
被繼承人乙○之繼承人，應自前項公示催告最後登載新聞紙之日
起，六個月內承認繼承，上述期限屆滿，無繼承人承認繼承時，
被繼承人乙○之遺產，於清償債權，並交付遺贈物後，如有賸餘
即歸屬國庫。
程序費用新臺幣壹仟元由被繼承人乙○之遺產負擔。
    理  由
一、本件聲請意旨略以：被繼承人乙○（聲請狀姓名誤載為吳疊
    ）於民國（下同）96年03月20日死亡，其生前於84年07月20
    日向聲請人借款新臺幣1,000,000 元尚未清償，然被繼承人
    乙○各順序繼承人均拋棄其繼承權，並經鈞院以96年度繼字
    第278 號准予備查在案，且其親屬會議未於繼承開始後一個
    月內選定遺產管理人，致聲請人無法對其遺產行使權利，為
    此依民法第1176條第6 項、第1177條、第1178條第2 項之規
    定，聲請本院選定被繼承人之長子吳連為其遺產管理人等
    語。
二、按繼承開始時，繼承人之有無不明，而無親屬會議或親屬會
    議未於1 個月內選定遺產管理人者，利害關係人或檢察官得
    聲請法院選任遺產管理人，並由法院依公示催告程序，定6
    個月以上之期限，公告繼承人，命其於期限內承認繼承；又
    被繼承人之所有繼承人均拋棄其繼承權者，亦準用關於無人
    承認繼承之規定，民法第1177條、第1178條第2 項、第1176
    條第6 項分別定有明文。
三、經查，聲請人主張之上開事實，已據其提出戶籍謄本、債權
    憑證、本院99年07月02日雲院恭家馨決96繼字第278 號函、
    土地登記第二類謄本等件為證，並經本院依職權調閱本院96
    年度繼字第278 號拋棄繼承事件案卷查核無訛，足資證明被
    繼承人乙○之遺產，確屬無人承認繼承之狀態，參以本件未
    有經親屬會議選定遺產管理人之資料，是聲請人聲請本院選
    定遺產管理人，尚無不合。
四、又按，聲請人雖以被繼承人乙○之長子吳連在被繼承人乙
    ○生前即與其同住，對於被繼承人之財產狀況應較他人知詳
    ，而聲請選任吳連為被繼承人乙○之遺產管理人云云。惟
    本院審酌關係人丙○○原名為吳振結，為被繼承人之四子，
    在被繼承人乙○生前亦與其同住，有戶籍謄本在卷可按，且
    其與被繼承人同為聲請人之連帶債務人，有前開債權憑證在
    卷可按，其對於被繼承人之財產狀況應較他人更為知詳，且
    就清償情形亦有利害關係等情，爰選任關係人丙○○為被繼
    承人乙○之遺產管理人，並依法為承認繼承之公示催告。
五、依非訟事件法第157 條，裁定如主文。
中    華    民    國    99    年    7     月    30    日
                  家事法庭    法  官  潘雅惠
以上正本係照原本作成。
如對本裁定抗告，須於裁定送達後10日內，向本院提出抗告狀，
並應繳納抗告費新臺幣1,000 元。
中    華    民    國    99    年    7     月    30    日
                              書記官  陳美華

司法院資訊處製作；財團法人民間司法改革基金會備份。
